臺灣臺中地方法院民事裁定　　　　　　　100年度監字第179號
聲　請　人　陳輝雄
　　　　　　劉瓊珠
相對人即受　陳逸瑄
監護宣告人
上列當事人間聲請許可監護人行為事件，本院裁定如下：
  主  文
准許聲請人處分相對人所有坐落於臺中市○里區○○段一三七、
一三七之一、一三七之四地號土地。
變賣所得價金應存入相對人於台中銀行外埔分行第000000000000
號活期性存款帳戶內。
聲請程序費用壹仟元由相對人負擔。
  理  由
一、聲請意旨略以：相對人為聲請人之女，相對人因心臟病突發
    而呈現植物人狀態，致精神有障礙，已無法處理自己事務，
    前經鈞院以九十九年度監宣字第二六三號民事裁定宣告相對
    人為受監護宣告之人，並選定聲請人陳輝雄為受監護宣告之
    人之監護人及指定聲請人劉瓊珠為會同開具財產清冊之人。
    因相對人須長期醫療及安養費用，聲請人為確保相對人療養
    身體權益，須出售其所有坐落於臺中市○里區○○段一三七
    、一三七之一、一三七之四地號土地，以支應相關費用，爰
    聲請准聲請人處分相對人上開土地等語。
二、按監護人對於受監護人之財產，非為受監護人之利益，不得
    使用、代為或同意處分。監護人為下列行為，非經法院許可
    ，不生效力：一、代理受監護人購置或處分不動產。二、代
    理受監護人，就供其居住之建築物或其基地出租、供他人使
    用或終止租賃。監護人不得以受監護人之財產為投資。但購
    買公債、國庫券、中央銀行儲蓄券、金融債券、可轉讓定期
    存單、金融機構承兌匯票或保證商業本票，不在此限，民法
    第一千一百零一條定有明文。該條規定，依民法第一千一百
    十三條規定，準用於成年人之監護。
三、經查，聲請人主張相對人為其女，經本院以九十九年度監宣
    字第二六三號民事裁定宣告為受監護宣告之人，並選定聲請
    人陳輝雄為受監護宣告之人之監護人及指定聲請人劉瓊珠為
    會同開具財產清冊之人，而相對人名下有不動產即坐落於臺
    中市○里區○○段一三七、一三七之一、一三七之四地號三
    筆土地等事實，除據聲請人提出前揭裁定、戶口名簿暨戶籍
    謄本、身心障礙手冊、買賣合約書、醫藥費收據暨計算明細
    、土地登記謄本、地籍圖等證物影本為證外，並經本院調取
    本院九十九年度監宣字第二六三號卷宗核閱無誤，自堪信為
    真實。又相對人持續就醫及護養，目前每月照顧養護費用約
    為十一萬元，亦據聲請人提出醫療花費明細、光田醫院及童
    綜合醫院住院、門診費用收據等憑單附卷可佐。再相對人並
    無可供支用之動產，是為相對人長期醫療及安養費用，確保
    相對人療養身體權益，經眾親屬協商後，同意處分相對人上
    開土地等事實，有親屬團體會議同意處分之會議紀錄、親屬
    系統表、會同開具財產清冊之人同意書各乙份為證，並有本
    院以稅務電子閘門查詢之財產調件明細表在卷可參，復經聲
    請人到庭陳述明確。基上，為相對人長期醫療及安養費用，
    確保相對人療養身體權益，確有出售相對人所有上開土地之
    必要。另聲請人以相對人前揭三筆不動產與關係人黃明輝、
    陳惠琴訂立買賣契約，買賣總價款約三千餘萬元等事實，亦
    有不動產買賣契約書為證。本院審酌上情認相對人既已無自
    理能力，生活均賴聲請人協助處理，尚有醫療、照顧養護費
    用亟需支付；且觀之相對人每年所需照養費用甚鉅，故將相
    對人所有之土地處分，支付相對人每月之醫療、照顧養護費
    用，應屬為受監護人之利益，故有處分相對人如主文所示不
    動產，以所得價款支付相對人醫療或照護費用之必要。綜上
    ，本件聲請核與法無不合，應予准許。
四、末查，為保護、增進受監護人即相對人之利益，及有利於監
    督計，處分變賣相對人名下之不動產所得之價金應存入相對
    人名下之台中銀行外埔分行第000000000000號活期性存款帳
    戶內，附此敘明。
五、依非訟事件法第二十一條第二項，民事訴訟法第七十八條、
    第九十五條裁定如主文。
中    華    民    國   100    年    6     月    7     日
                  家事法庭      法  官  楊熾光
以上正本係照原本作成。
如對本裁定抗告須於裁定送達後十日內向本院提出抗告狀。
中    華    民    國   100    年    6     月    7     日
                                書記官  郭麗娟